臺灣臺中地方法院刑事判決　　　　　　　　　　　　　九十一年度易字第九一六號
　　公　訴　人　臺灣臺中地方法院檢察署檢察官
　　被　　　告　乙○○
　　　　　　　　丁○○
右列被告等因傷害等案件，經檢察官提起公訴（九十年度偵字第五三一五號），本院
判決如左：
    主  文
乙○○、丁○○共同傷害人之身體，各處有期徒刑肆月，如易科罰金，均以參佰元折
算壹日；又共同損壞他人自用小客車之前擋風玻璃壹面、左右側玻璃各貳面、左右遮
雨板各壹面及車頂之板金，足以生損害於他人，各處有期徒刑月，如易科罰金，均
以佰元折算壹日。各應執行有期徒刑陸月，如易科罰金，均以佰元折算壹日。
  事  實
一、乙○○於民國（下同）八十九年十二月二十四日晚上八時五十分許，駕駛其所有
    之車號ＭＦ─三二四五號之白色喜美自用小客車搭載丁○○，行經台中市○○街
    與陜西路口附近時，與甲○○所駕駛搭載己○○、李景銘及戊○○等人之車號Ｂ
    二─四七八五號白色三菱自用小客車會車，兩車互不相讓，因甲○○所駕駛之白
    色三菱自用小客車車頭略為領先些許，先行駛離，此舉引發乙○○、丁○○不滿
    ，乙○○即駕前揭自用小客車在後追逐甲○○所駕之白色喜美自用小客車，追至
    文心路、陝西路口處時，乙○○即將之併排在甲○○所駕駛之白色三菱自用小客
    車之左手邊，甲○○便開窗問以：「現在是怎樣？」等語，詎乙○○、丁○○二
    人竟基於共同傷害及毀損之犯意聯絡，分由乙○○持棒球棍、丁○○持鐵棒出來
    ，甲○○見狀即右轉文心路駛離，乙○○即駕車在後追逐，追至大雅路與北平路
    口時，因停紅綠燈，為乙○○駕車追上，乙○○即持前揭棒球棍、丁○○持鐵棒
    下車，先打破甲○○所駕駛Ｂ二─四七八五號自用小客車之前擋風玻璃一面、左
    右側玻璃各二面、打壞左右遮雨板各一面及毀壞該自小客車車頂之板金，致該處
    板金凹陷，足以生損害於甲○○，另分由王豐文持棒球棍毆打甲○○、丁○○持
    鐵棒毆打己○○，致甲○○受有左側手肘扭傷之傷害，己○○則受有右手手肘骨
    折之傷害。
二、案經甲○○、己○○訴由臺中市警察局第二分局報請臺灣臺中地方法院檢察署檢
    察官偵查起訴。
    理  由
一、訊據被告乙○○、丁○○二人均矢口否認有上開傷害、毀損犯行，被告乙○○辯
    稱：伊車子當時在家裡，沒有借人，伊根本沒有砸他們的車子，也沒有打人，並
    請求測謊云云；被告丁○○辯稱：伊當時沒有在現場，他們說看到我們兩人，伊
    覺得很奇怪云云。經查：
（一）被告乙○○駕駛其所有之ＭＦ─三二四五號之白色喜美自用小客車搭載丁○○
      ，行經前揭路段因會車問題，心生不滿，而於右揭時地分持球棒及鐵棒，損壞
      如事實欄所述之告訴人甲○○所駕駛車號Ｂ二─四七八五號自小客用車之物，
      及分由王豐文持棒球棍毆打甲○○、丁○○持鐵棒毆打己○○，致甲○○、己○○受有如事實欄所示之傷害之事實，業據告訴人甲○○、己○○迭於警訊、
      偵查及本院審理時指訴歷歷，並經當場指認無訛，核與證人戊○○於本院審理
      時證述：「當天八十九年十二月二十四日晚上，由甲○○及己○○開車載我和
      丙○○，我們在漢口路上車，我們要去豐原找朋友，在文心路跟大雅路再過來
      一點有一個陸橋（與告訴人所指在華美街與陜西路口，仍同一地點），我們會
      車時，我們互不相讓，我們的車頭比較領先所以我們先走，陸橋過後，我們要
      轉出去文心路時，他們的車子停在我們的左手邊，他們車窗搖下來，坐在副駕
      駛座的人開窗砸我們的車子駕駛座上面的車頂，駕駛嚇到就開車趕快跑，然後
      他們追過來，我們開到北平路及大雅路口時，因為塞車被擋住，他們追上來，
      有兩個人下車拿類似鐵棒的東西開始砸我們的車子，還有打坐在前座的朋友」
      等語大致相符，證人丙○○於本院審理時亦證稱：告訴人等確因會車問題，於
      而於右揭時地，遭人分持球棒及鐵棒，砸毀告訴人甲○○所駕駛車號Ｂ二─四
      七八五號自小客用車，及傷害告訴人甲○○、己○○等語，而且證人戊○○更
      證稱：「問：如何知道車號？答：我坐後座，他的車子停在我們正後面時，我
      用我的手機記下來的」、「問：對方車子是什麼車子？答：是白色喜美」、「
      問：如何確定是他們兩人？答：（他們）一開始就砸車窗，車窗破了，所以我
      看到他們的臉」等語，再則，證人戊○○自始即不願暴光，係本院自證人丙○○處一再追問始得知其人，且其證述之情節，又核與告訴人指述情節大致相符
      ，苟未親自在場焉能為如述之證述？又本件案發至警方通知被告二人至警局製
      作，時間相距大約三小時，告訴人應無誣指之可能，況不論告訴人或證人戊○○均能當庭確認就是被告二人無訛，再酌以被告與告訴人及證人既不相識亦無
      仇怨，當無設詞誣陷之理，茍非確有其事，何以能就被告二人傷害及毀損之細
      節證述甚詳，此外，復有私立中國醫藥學院附設醫院診斷證明書、急診醫囑單
      各一紙及車輛被砸毀之照片七張附卷可稽。足徵證人及告訴人上開供述堪以採
      信
（二）雖告訴人甲○○於偵查中指稱：我們有證人，當時有很多人在場看見，有一個
      在北平路理容店的店員叫「阿俊」（指戊○○）他有看到，也有記下被告二人
      的車牌，我可以去查問他的姓名住址。還有一個證人叫丙○○，他當時剛好在
      路邊有看到我們被打，我可以去查問看看等語（見偵查卷第二十七頁）；告訴
      人己○○於本院審理時指稱：「問：當時還有誰看到？答：有一位李先生還有
      一位理髮店的，可是理髮店的已經找不到人了」等語（見本院九十一年五月七
      日訊問筆錄）。惟，告訴人甲○○及己○○所指理容店的店員，實係證人戊○○，而證人丙○○及戊○○二人，於案發當時，係與告訴人二人同在甲○○所
      駕駛之白色三菱白小客車上，然因當時證人丙○○及戊○○均在通緝中，告訴
      人只得隱瞞渠等二人之身份及搭載二人之事實，分據證人戊○○及丙○○於本
      院審理時證述明確。是告訴人二人於警訊、偵查甚至本院審理時均未透露，於
      案發當時搭載通緝中之證人丙○○及戊○○，並佯稱目擊證人係理容店的店員
      ，實符常情。況告訴人隱瞞證人丙○○、戊○○身份之事實，於證人丙○○及
      戊○○於本院審理時具結證稱：目睹被告等二人砸車及傷害告訴人等二人之犯
      行亦不生影響，且本件事證已甚明確，自無再對證人或被告測謊之必要。
（三）雖被告乙○○辯以案發時其車子停放家裏云云，惟其車子於案發當時車子究停
      放在何處？於警訊時辯稱：車子停放於丁○○住處附近（公益路裕毛屋附近）
      云云，於偵查中又辯稱：應該是放在車廠，是在松竹路那邊云云，復於本院審
      理時又改稱：車子當時在家裡，也沒有借人云云，前後供述互為矛盾，顯見其
      無非卸責而已，並不足採。
（四）綜上所述，被告二人所辯無非臨訟畏罪飾卸之詞，要無足採，本件事證明確，
      被告二人前揭犯行，洵堪認定。
二、核被告乙○○、丁○○二人所為，均係犯刑法第二百七十七條第一項之傷害罪及
    第三百五十四條之毀損器物罪。渠等二人，就上揭傷害及毀損行為，有犯意聯絡
    及行為分擔，均為共同正犯。又被告乙○○、丁○○於前揭時、地，二人分持棒
    球棍及鐵棍之一行為，而毆打告訴人二人之致傷之行為，為想像競合犯，應從一
    重之傷害罪處斷。又被告二人所犯上開二罪間，犯意各別，行為互殊，應予分論
    併罰。爰審酌被告等二人與告訴人間僅因會車問題，即公然於馬上路持球棒及鐵
    條毆打告訴人等二人，並毀損告訴人甲○○所駕駛自小客車之如事實欄所示之物
    ，犯行重大，及其等二人於犯罪後猶飾詞卸責等一切情狀，分別量處如主文如示
    之刑，併均諭知易科罰金之折算標準，並定其等應執行之刑及易科罰金之折算標
    準，以資儆懲。至球棒及鐵條，雖為被告二人供犯罪所用之物，惟並未扣案，亦
    無法證明係被告二人所有，自不另宣告沒收。
據上論斷，應依刑事訴訟法第二百九十九條第一項前段、刑法第二十八條、第二百七
十七條第一項、第三百五十四條、第五十五條前段、第五十一條第五款、第四十一條
第一項前段、罰金罰緩提高條例第一項前段、第二條，判決如主文。
中      華       民       國    九十一    年     七     月     三十    日
                                      臺灣臺中地方法院刑事第三庭
                                          法  官   吳  進  發
右正本證明與原本無異。
如不服本判決，應於判決送達後十日內向本院提出上訴狀，上訴於臺灣高等法院臺中
分院( 須附繕本 )。
                                          書記官
中      華       民       國    九十一    年     七     月    三十一   日
附錄論罪法條：
刑法第二百七十七條第一項
傷害人之身體健康者，處三年以下有期徒刑、拘役或一千元以下罰金。
刑法第三百五十四條
毀棄、損壞前二條以外之他人之物，或致令不堪用，足以生損害公眾或他人者，處二
年以下有期徒刑、拘役或五百元以下罰金。
